【裁判字號】    95,易,348
【裁判日期】    950629
【裁判案由】    侵占
【裁判全文】
臺灣臺北地方法院刑事判決               95年度易字第348號
公  訴  人  臺灣臺北地方法院檢察署檢察官
被      告  乙○○
上列被告因侵占案件，經檢察官提起公訴（九十四年度偵緝字第
一七三七號、第一七三八號、第一七三九號），本院判決如下：
    主  文
乙○○意圖為自己不法之所有，而侵占自己持有他人之物，處拘
役伍拾玖日，如易科罰金，以參佰元折算壹日。
    事  實
一、乙○○於民國九十三年八月二十一日，經由丙○○引介接受
    甲○○之委託，收受由甲○○所簽發、付款人臺灣土地銀行
    古亭分行、支票帳號五一五七三五號、支票號碼分別為ＢＩ
    0000000、ＢＩ0000000號、發票日分別為九
    十三年九月二十日、九十三年十月二十日、面額均為新臺幣
    五萬元之支票各一紙，而代為向他人調現，詎乙○○竟意圖
    為自己不法之所有，於九十三年八月底某日，在臺北市○○
    路與大安路口某餐廳處，在其所持有之上開二紙支票背面背
    書後，交付予吳岱璉用以清償其積欠吳岱璉之債務，而將上
    開二紙支票侵占入己。嗣甲○○於交付支票予乙○○後，因
    無法聯絡乙○○，而申報遺失票據（甲○○所涉誣告罪嫌部
    分，由臺灣臺北地方法院檢察署另案偵辦），又吳岱璉取得
    上開二紙支票後，交由友人汪碧娟持以向銀行提示付款，因
    支票已掛失而遭退票，始知上情。
二、案經臺北市政府警察局文山第一、二分局報請臺灣臺北地方
    法院檢察署檢察官偵查起訴。
    理  由
甲、程序方面：
    按「被告以外之人於審判外之言詞或書面陳述，除法律有規
    定者外，不得作為證據。」、「被告以外之人於偵查中向檢
    察官所為之陳述，除顯有不可信之情況者外，得為證據。」
    刑事訴訟法第一百五十九條第一項、第一百五十九條之一第
    二項分別定有明文，復按「被告以外之人於審判外之陳述，
    雖不符前四條之規定，而經當事人於審判程序同意作為證據
    ，法院審酌該言詞陳述或書面陳述作成時之情況，認為適當
    者，亦得為證據。」同法第一百五十九條之五第一項亦規定
    甚明。本案證人吳岱璉於偵查中向檢察官所為之陳述，業經
    檢察官令其合法具結，且亦無何顯不可信之情況；另被告乙
    ○○曾於本院審理時，當庭表示對於證人吳岱璉、汪碧涓於
    警詢時所為證述之證據能力不予爭執，而同意作為證據，本
    院審酌上開證詞作成之情況，證人亦未曾主張非出於任意性
    或不正取供，足信作成時之情況，應無違法或不當情事，而
    認為適當；從而，依據刑事訴訟法第一百五十九條之一第二
    項、第一百五十九條之五第一項規定，證人吳岱璉、汪碧涓
    於警詢、偵查中所為證述，均得作為本案之證據。
乙、實體方面：
一、前揭犯罪事實，業據被告乙○○於本院審理時坦承不諱，核
    與證人甲○○、丙○○於本院審理時（見本院九十五年六月
    八日審判筆錄）、證人吳岱璉、汪碧娟於警詢、偵查中（見
    九十三年偵字第二一六六三號卷第三至六頁、第三三、四四
    頁、九十四年度偵緝字第一七三七號卷第三七、三八、四三
    、四四、四八、五四頁）所為證述相符，並有票號ＢＩ00
    00000號、ＢＩ0000000號二紙支票及退票理由
    單影本附卷可證（見九十三年度他字第八三○四號卷第八至
    十二頁），足認被告任意性自白核與事實相符。綜上，本件
    事證明確，被告犯行堪以認定，應依法論科。
二、核被告所為，係犯刑法第三百三十五條第一項之侵占罪。爰
    審酌被告於本院審理時坦承犯行，犯後態度良好，非無悔意
    ，兼衡其犯罪手段、目的、所生危害、所得利益等一切情狀
    ，量處如主文所示之刑，並諭知易科罰金之折算標準。
據上論斷，應依刑事訴訟法第二百九十九條第一項前段，刑法第
三百三十五條第一項、第四十一條第一項前段，罰金罰鍰提高標
準條例第一條前段、第二條，判決如主文。
本案經檢察官詹喬偉到庭執行職務。
中   華   民   國    九十五   年   六   月   二十九   日
                      臺灣臺北地方法院刑事第一庭
                          審判長法  官  陳興邦
                                法  官  吳秋宏
                                法  官  劉素如
以上正本證明與原本無異。
如不服本判決，應於判決送達後10日內向本院提出上訴狀（應抄
附繕本）。告訴人或被害人如對於本判決不服者，應具備理由請
求檢察官上訴，其上訴期間之計算係以檢察官收受判決正本之日
期為準。
                                書記官  劉甄庭
中    華    民    國    95    年    6     月    29    日


司法院資訊處製作；財團法人民間司法改革基金會備份。
